臺灣高等法院刑事判決
109年度上訴字第4379號
上  訴  人  臺灣基隆地方檢察署檢察官
被      告  翁浩天



上列上訴人因傷害等案件，不服臺灣基隆地方法院109年度訴字
第555號，中華民國109年9月30日第一審判決（起訴案號：臺灣
基隆地方檢察署109年度偵字第1903號），提起上訴，本院判決
如下：
    主  文
原判決關於甲○○被訴恐嚇危害安全部分撤銷，發回臺灣基隆地方
法院。
其他上訴駁回。
    理  由
一、公訴意旨略以：被告甲○○與告訴人林ＯＯ及林ＯＯ之子林姓少年
    （真實姓名、年籍詳卷）本互不相識，3人於民國109年2月1
    4日上午9時30分許，在基隆市○○區○○路00號「東家館」併桌
    用餐。因甲○○不滿林姓少年於其用餐時摳指甲之舉動，怒斥
    林姓少年「林北在吃麵，你在那邊摳指甲」等語。林ＯＯ聽聞
    後，不滿甲○○的語氣，遂與甲○○發生口角，甲○○及林ＯＯ2人
    並進而以妨害名譽之犯意，互相以「幹你娘」等台語俗稱之
    三字經之不雅言語，在該多數人得共見共聞之營業場所互罵
    ，足生損害於甲○○與林ＯＯ2人之名譽。嗣後雙方分桌而坐，
    甲○○離去前，在經過林ＯＯ及林姓少年2人身邊時，竟基於妨
    害自由之犯意，以「如果讓你們走出這間店，我就跟你們姓
    」言詞恐嚇林ＯＯ及林姓少年2人，使林ＯＯ及林姓少年2人心生
    畏懼，足生損害於林ＯＯ及林姓少年之人身自由安全。甲○○說
    完上開恐嚇言語後，隨即走出店外，在附近守候。稍後甲○○
    見林ＯＯ及林姓少年2人走出店門，隨即前往理論，雙方一言
    不合，甲○○、林ＯＯ及林姓少年，各基於傷害他人身體之犯意
    ，徒手互毆，使林ＯＯ因而受有頭部損傷、腦震盪及左右肩部
    、下背、骨盆挫傷與左右膝部擦傷等傷害；甲○○受有右耳、
    臉部、頸部、右手肘擦傷及右側肩膀挫傷等傷害，因認被告
    甲○○所為，係犯刑法第309條第1項之公然侮辱罪、第305條
    之恐嚇危害安全罪及第277條第1項之傷害罪等罪嫌。
二、撤銷發回部分：
　㈠原審法院以：告訴人林ＯＯ告訴被告甲○○在離去「東家館」麵
    店前，在經過林ＯＯ及林姓少年2人身邊時，以「如果讓你們
    走出這間店，我就跟你們姓」等言詞恐嚇告訴人林ＯＯ及林姓
    少年之犯行，係觸犯刑法第305條之恐嚇罪，而恐嚇行為係
    僅以通知加害之事使人心生畏懼為已足，倘若在實施傷害他
    人之行為前，先出言恐嚇，該恐嚇之危險行為，應為其後進
    而傷害之實害行為所吸收，不另論罪。被告甲○○之恫嚇犯意
    已提升至傷害之犯意，其所為恐嚇危害安全之危險行為，已
    為嗣後傷害之實害行為所吸收，不另論罪，故被告甲○○此部
    分所為，應僅涉有刑法第277條第1項傷害罪嫌，不另論刑法
    第305條恐嚇危害安全罪。又第277條第1項傷害罪依同法第2
    87條前段，須告訴乃論，茲據告訴人林ＯＯ當庭撤回告訴，不
    經言詞辯論，逕諭知不受理之判決等情，固非無見。
　㈡惟查：告訴人林ＯＯ指稱，被告甲○○經過告訴人林ＯＯ及林姓少
    年2人身邊時，口出「如果讓你們走出這間店，我就跟你們
    姓」言詞恐嚇林ＯＯ及林姓少年2人，之後，被告甲○○即走到
    店外並抽菸等候告訴人林ＯＯ及其林姓少年，待告訴人及其子
    用完餐走出店外，始上前拉扯告訴人林ＯＯ頭髮，並毆打林姓
    少年，被告甲○○所為恐嚇犯行與其傷害犯行，時間已有先後
    之分，地點亦不相同，其所為恐嚇犯行，是否為其傷害犯行
    所吸收，此部分容有疑義。
　㈢原判決未為詳究，遽認被告甲○○所為恐嚇犯行，為傷害罪所
    吸收，而諭知不受理之判決，尚有違誤。檢察官上訴認被告
    甲○○涉犯刑法第277條第1項普通傷害罪，及刑法第305條之
    恐嚇危害安全罪，犯意各別，行為互殊，構成要件亦不相同
    ，應予分論併罰，非無理由，原判決此部分既有上開可議之
    處，要屬無可維持，應予撤銷，並發回原審法院另為妥適處
    理，且不經言詞辯論而為之。
二、上訴駁回部分：
    原審認被告甲○○口出「幹你娘」等台語俗稱三字經之不雅言
    語，係犯刑法第309條第1項公然侮辱罪，依同法第314條之
    規定，須告訴乃論，茲告訴人林ＯＯ當庭撤回告訴，而不經言
    詞辯論，諭知不受理之判決，經核尚無違誤。檢察官上訴意
    旨，仍執陳詞，指摘此部分原判決不當，為無理由，應予駁
    回，且不經言詞辯論而為之。
據上論斷，應依刑事訴訟法第369條第1項但書、第368條、第372
條，判決如主文。　
中　　華　　民　　國　　109 　年　　12　月　　28　　日
                  刑事第九庭  審判長法　官  潘翠雪
                                    法　官  陳俞婷
                                    法　官  俞秀美
以上正本證明與原本無異。
撤銷發回部分，如不服本判決應於收受送達後20日內向本院提出
上訴書狀，其未敘述上訴之理由者並得於提起上訴後20日內向本
院補提理由書（均須按他造當事人之人數附繕本）「切勿逕送上
級法院」。
其餘不得上訴。
                                    書記官  廖純瑜
中　　華　　民　　國　　109 　年　　12　　月　　29　　日